# 所得税列报-递延所得税净额列示

提问人：木叶白牙 时间：2014-05-10 14:49:36
前辈们好： 所得税准则规定递延所得税一般可以净额列示，这个怎么理解？不同的差异导致的转回期间不同是不是就不能净额列示了？

回答人：chenyiwei
目前净额列示比较少见，而且是可选的而不是必需的。但如果确定采用净额列示方式，则预计转回时间不同不会成为不能净额列报的理由。

提问人：llfxyls 时间：2015-01-01 20:50:44
陈老师，最近做了个保险企业审计，递延所得税的计提基本基于投资资产的浮盈浮亏，产生的递延所得税资产和负债是否可以或应当以净额列示？我倾向于净额列示，理由是，递延所得税的计提是由于对投资资产核算采用的科目不同所致，合并列示后才可以反映整个投资过程对税务的影像，谢谢陈老师。

回答人：chenyiwei
不同投资品种的浮盈和浮亏是不能抵销后净额列报的。相应地递延所得税资产、负债也应分别列报。

提问人：zengfengxia 时间：2015-01-04 16:45:48
请教陈版，“不同投资品种的浮盈和浮亏是不能抵销后净额列报的。相应地递延所得税资产、负债也应分别列报。”应如何理解？不同投资品种的浮盈和浮亏是不能抵销后净额列报的。相应的所得税按照讲解 2010 第 285 页的规定应当是可以以净额列报的？

回答人：chenyiwei
抱歉，上面回答有误，递延所得税资产和负债在满足所得税准则规定的抵销列报条件的前提下可以抵消列报，与金融资产和负债的抵消列报无关。感谢指正！